【裁判字號】    94,易,1621
【裁判日期】    950219
【裁判案由】    毒品危害防制條例
【裁判全文】
臺灣桃園地方法院刑事判決              94年度易字第1621號
公  訴  人  台灣桃園地方法院檢察署檢察官
被      告  甲○○
指定辯護人  本院公設辯護人吳勇毅
上列被告因毒品危害防制條例案件，經檢察官提起公訴（94年度
毒偵字第4023號），被告於準備程序進行中，就被訴事實為有罪
之陳述，經告知簡式審判程序意旨，聽取當事人意見後，本院裁
定由受命法官獨任進行簡式審判程序，檢察官復聲請改依協商程
序而為判決，本院判決如下：
    主  文
甲○○連續施用第二級毒品，累犯，處有期徒刑壹年貳月。扣案
之甲基安非他命2 包（實稱毛重零點柒伍玖公克，含塑膠袋）、
殘餘甲基安非他命毒品殘渣之吸食器壹組、殘餘甲基安非毒品殘
渣之吸管杓壹只，均沒收銷燬之。
    事實及理由
一、犯罪事實：甲○○前因施用毒品案件，經臺灣花蓮地方法院
    於民國89年4 月間裁定送觀察、勒戒後，認無繼續施用毒品
    傾向，於89年5 月10日釋放。復因贓物案件，經上開法院於
    90年7 月6 日以89年度訴字第147 號判處有期徒刑7 月，於
    90年10月4 日經臺灣高等法院花蓮高分院駁回上訴確定，並
    於91年6 月29日入監執行；又因竊盜案件，經臺灣花蓮地方
    法院於90年8 月10日以89年度易字第626 號判處有期徒刑1
    年2 月，於91年5 月14日經臺灣高等法院花蓮分院駁回上訴
    確定；再因施用毒品案件，經臺灣花蓮地方法院於89年11月
    間以裁定送觀察、勒戒，認有繼續施用毒品之傾向，再經該
    法院於89年11月30日以89年度毒聲字第1219號裁定令入戒治
    處所施以強制戒治1 年，後經該法院於90年7 月31日以90年
    度毒聲字第663 號裁定停止戒治，所餘戒治期間付保護管束
    ，嗣於90年12月5 日強制戒治期滿，未經撤銷停止戒治處分
    ，視為強制戒治執行完畢。上開毒品案件並經台灣高等法院
    花蓮分院於90年9 月6 日以90年度上易字第147 號判處有期
    徒刑1 年確定，並與上開贓物、竊盜案件合併定應執行刑有
    期徒刑2 年6 月，嗣於93年7 月2 日假釋出監，所餘刑期付
    保護管束，迄93年10月17日縮刑期滿，未經撤銷假釋，所餘
    刑期已以執行論，而執行完畢。詎仍不知戒除毒癮，於上開
    強制戒治執行完畢釋放後，5 年內復基於施用第二級毒品之
    概括犯意，於94年7 月1 日某時起至同年月12日13時許為警
    採尿時點回溯96小時內某時止，在其位於桃園縣中壢市○○
    路29巷28弄15號住處等地，以吸管杓（非專供）舀裝第二級
    毒品甲基安非他命置入吸食器（非專供）內並點燃酒精燈加
    以燒烤之方式，連續施用第二級毒品甲基安非他命多次。嗣
    於94年7 月12日13時許，為警持搜索票前往桃園縣中壢市○
    ○路29巷28弄15號甲○○住處實施搜索，當場扣得甲○○所
    有供施用之甲基安非他命2 包（實秤毛重0.759 公克，含2
    個塑膠袋）、殘餘甲基安非他命殘渣之吸食器1 組、殘餘甲
    基安非他命殘渣之吸管杓1 支、酒精燈1 個，並對之採驗尿
    液而查獲。案經桃園縣政府警察局楊梅分局報請臺灣桃園地
    方法院檢察署檢察官偵查起訴。
二、證據：
  (一)被告甲○○於警詢、檢察官訊問時及本院審理時之自白。
  (二)桃園縣政府警察局楊梅分局檢體監管紀錄表（尿液檢體編號
    ：H297號）、臺灣尖端先進生技醫藥股份有限公司濫用藥物
    檢驗報告（尿液檢體編號：H297號）、行政院衛生署管制藥
    品管理局95年2 月3 日管檢字第0950000067號檢驗成績書各
    1 紙、本院搜索票、搜索扣押筆錄各1 份、查獲現場照片2
    幀。
  (三)扣案第二級毒品甲基安非他命2 包（實稱毛重0.759 公克，
    含2 個塑膠袋）、殘餘第二級毒品甲基安非他命殘渣之吸食
    器1 組、殘餘第二級毒品甲基安非他命殘渣之吸管杓1 支、
    酒精燈1個。
  (四)臺灣高等法院被告全國前案紀錄表1 份。
三、本案犯罪事實，業據被告甲○○於準備程序進行中為有罪之
    陳述，由本院裁定受命法官獨任進行簡式審判程序，復經檢
    察官聲請改依協商程序，經本院指定公設辯護人協助其進行
    協商，當事人雙方於審判外達成協商合意，其合意內容為：
    被告願受有期徒刑1 年2 月之科刑宣告。經查，被告之自白
    ，有上開證據足認屬實，並與本院認定之事實相符。又被告
    前因施用毒品案件，經臺灣花蓮地方法院以裁定送觀察、勒
    戒後，認有繼續施用毒品之傾向，再經該法院裁定令入戒治
    處所施以強制戒治1 年，後經該法院裁定停止戒治，所餘戒
    治期間付保護管束，嗣於90年12月5 日強制戒治期滿，未經
    撤銷停止戒治處分，視為強制戒治執行完畢一情，有臺灣高
    等法院被告前案紀錄表1 份在卷可稽，被告於上開強制戒治
    執行完畢後，5 年內再犯本件毒品危害防制條例第10條之罪
    ，依同條例第23條規定，應依法追訴，檢察官起訴，即無不
    合。核被告所為，係犯毒品危害防制條例第10條第2 項施用
    第二級毒品甲基安非他命罪。被告施用毒品前持有毒品之行
    為，及施用後持有施用剩餘而未及再次施用之毒品之行為，
    為施用毒品行為之當然結果，不另論罪。被告前後多次施用
    第二級毒品甲基安非他命之犯行，其時間緊接，所犯構成要
    件相同，顯係基於概括犯意反覆所為，均連續犯，應依刑法
    第56條規定論以1 罪，並加重其刑。被告前因贓物案件，經
    台灣花蓮地方法院於90年7 月6 日以89年度訴字第147 號判
    處有期徒刑7 月，於90年10月4 日經臺灣高等法院花蓮高分
    院駁回上訴確定；又因竊盜案件，經臺灣花蓮地方法院於90
    年8 月10日以89年度易字第626 號判處有期徒刑1 年2 月，
    於91年5 月14日經臺灣高等法院駁回上訴確定；復因施用毒
    品案件，經臺灣高等法院花蓮分院於90年9 月6 日以90年度
    上易字第14 7號判處有期徒刑1 年確定，並與上開贓物、竊
    盜案件合併定應執行刑有期徒刑2 年6 月，嗣於93年7 月2
    日假釋出監，所餘刑期付保護管束，迄93年10月17日縮刑期
    滿執行完畢，有前揭前案紀錄表1 紙在卷可稽，其於有期徒
    刑執行完畢後，5 年內再犯有期徒刑以上之本罪，為累犯，
    應依刑法第47條規定加重其刑，並遞加重之。爰審酌被告有
    如事實欄所載施用毒品之犯罪前科紀錄，此有前揭前案紀錄
    表可按，其素行非佳，其犯罪行為主要係戕害自身，並未直
    接積極損害他人之利益，且犯後坦承犯行，態度尚稱良好等
    一切情狀，上開協商內容尚無不當之處。本案復查無刑事訴
    訟法第455 條之4 第1 項各款所列情形，檢察官聲請改依協
    商程序而為判決，本院爰不經言詞辯論，於協商合意範圍內
    為協商判決。
四、扣案之第二級毒品甲基安非他命2 包（實稱毛重0.759 公克
    ，含2 個塑膠袋）為第二級毒品甲基安非他命，此有行政院
    衛生署管制藥品管理局95年2 月3 日管檢字第0950000067號
    檢驗成績書政院1 紙附卷可稽，及扣案之吸食器1 組、吸管
    杓1 支，均殘留第二級毒品甲基安非他命在內，有上開檢驗
    成績書1 紙可按，因與毒品殘渣無法析離，且係本件查獲之
    第二級毒品，均應依毒品危害防制條例第18條第1 項前段規
    定，沒收銷燬之。
五、應適用之法條：刑事訴訟法第273 條之1 第1 項、第455 條
    之2 第1 項、第455 條之4 第2 項、第455 條之8 、第454
    條第2 項，毒品危害防制條例第10條第2 項，刑法第11條、
    第56條、第47條。
六、協商判決除有刑事訴訟法第455 條之4 第1 項第1 款於本訊
    問程序終結前，被告撤銷協商合意或檢察官撤回協商聲請者
    ；第2 款被告協商之意思非出於自由意志者；第4 款被告所
    犯之罪非第455 條之2 第1 項所定得以協商判決者；第6 款
    被告有其他較重之裁判上一罪之犯罪事實者；第7 款法院認
    應諭知免刑或免訴、不受理者情形之一，及違反同條第2 項
    「法院應於協商合意範圍內為判決；法院為協商判決所科之
    刑，以宣告緩刑或二年以下有期徒刑、拘役或罰金為限」之
    規定者外，不得上訴。
七、如有前述例外得上訴之情形，又不服本件判決，得自收受判
    決送達之日起10日內，向本院提出上訴書狀，上訴於第二審
    法院。
本案經檢察官嵇珮晶到庭執行職務。
中    華    民    國    95    年    2     月    19    日
                  刑事第九庭法  官  蘇琬能
以上正本證明與原本無異。
                            書記官  江世亨
中    華    民    國    95    年    2     月    26    日
論罪科刑法條
毒品危害防制條例第10條
施用第一級毒品者，處 6 月以上 5 年以下有期徒刑。
施用第二級毒品者，處 3 年以下有期徒刑。


司法院資訊處製作；財團法人民間司法改革基金會備份。
